臺灣新竹地方法院刑事判決　　　　　　　100年度易字第150號
公　訴　人　臺灣新竹地方法院檢察署檢察官
被　　　告　黃慧君
上列被告因違反電子遊戲場業管理條例案件，經檢察官提起公訴
（99年度偵字第5571號），本院判決如下：
    主  文
黃慧君共同犯電子遊戲場業管理條例第二十二條之非法營業罪，
處有期徒刑肆月，如易科罰金，以新臺幣壹仟元折算壹日。扣案
如附表所示之電子遊戲機玖臺（含IC板玖片）、代幣貳拾枚及現
金新臺幣拾元硬幣肆拾肆枚，均沒收。
    事  實
一、黃慧君自民國99年3月間某日起，在位於新竹市○區○○路3
    段437號之「幸運星便利商店」擔任店長，負責該店之經營
    ，詎其明知未依電子遊戲場業管理條例第15條之規定向主管
    機關辦理營利事業登記，不得經營電子遊戲場業，竟基於違
    反電子遊戲場業管理條例及在公眾得出入之場所與他人賭博
    財物之反覆、單一的犯罪意思，在上開公眾得出入場所之商
    店內，擺放如附表所示利用電、電子、電腦、機械或其他類
    似方式操縱，以產生或顯示聲光影像、圖案、動作，具有射
    悻性之賭博性電子遊戲機共9臺，並自99年4月13日起，以每
    月新臺幣（下同）16,000元之代價，僱用亦具有犯意聯絡之
    王將豪擔任店員，負責收銀、洗分及兌換代幣、現金等工作
    ，供不特定人與之把玩對賭，其玩法係由賭客持現金向在櫃
    檯之王將豪兌換代幣，再以代幣押注上開電子遊戲機把玩，
    如押注押中得分，可按積分依比例向王將豪兌換現金或等值
    商品，如未押中得分，賭資則歸店家所有，以此方式共同從
    事電子遊戲場業之經營並賭博財物。嗣於99年4月25日上午9
    時40分許，為警在上址查獲正在把玩電子遊戲機之趙毓祈及
    林萬能，並扣得如附表所示之電子遊戲機9臺（含IC板9塊）
    、機臺內之代幣20枚及現金10元硬幣共44枚，始查悉上情。
    （王將豪所涉違反電子遊戲場業管理條例犯嫌，業經檢察官
    以99年度偵字第3547號為緩起訴處分確定，趙毓祈、林萬能
    所涉賭博犯嫌，業經檢察官以100年度偵字第260號為不起訴
    處分確定）
二、案經新竹市警察局第一分局報請臺灣新竹地方法院檢察署檢
    察官偵查起訴。
    理  由
甲、程序部分：
    按被告以外之人於審判外之言詞或書面陳述，除法律另有規
    定者外，不得作為證據，刑事訴訟法第159條第1項固有明文
    規定。又被告以外之人於審判外之陳述，雖不符刑事訴訟法
    第159條之1至之4之規定，惟經當事人於審判程序同意作為
    證據，法院審酌該言詞陳述或書面陳述作成時之情況，認為
    適當者，亦得為證據，復為同法第159條之5第1項所明定。
    本案證人趙毓祈、林萬能於警詢中及證人王將豪警詢、偵查
    中之陳述，業經檢察官、被告同意援引作為證據，本院審酌
    後亦認為適當，故其等於審判外之陳述，自得作為本案之證
    據。另本案認定事實所引用之文書證據，並無證據證明係公
    務員違背法定程序所取得，亦無刑事訴訟法第159條之4之顯
    有不可信之情況與不得作為證據之情形，自應認有證據能力
    ，此合先敘明。
乙、實體部分：
壹、有罪部分：
一、訊據被告黃慧君固坦認有於99年3月間起，擔任「幸運星便
    利商店」之店長，並自99年4月13日起僱用另案被告王將豪
    擔任店員，店內有擺設如附表所示之賭博性電子遊戲機臺等
    事實，惟矢口否認有何違反電子遊戲場業管理條例、賭博等
    犯行，辯稱：是老闆吳冠祈叫伊當店長，負責管理商品、應
    徵店員，伊知道裡面有擺設賭博性機臺，但是老闆沒有授權
    伊處理機台的事情云云。經查：
(一)、證人即被告所僱用在上開商店擔任店員之另案被告王將豪於
    警詢中證稱：應徵時，店長即被告黃慧君要伊去顧便利商店
    內之商品，並要負責與客人兌換代幣，視客人所把玩之機臺
    積分剩多少可自行選擇超商內等值物品，也可兌換現金，99
    年4月25日警方臨檢時有通知被告黃慧君到場，被告黃慧君
    指示伊不要配合警方離去，被告黃慧君並教伊應對警方查緝
    時都推說不知道等語（見偵字第3547號卷第5、6頁），並於
    偵查中具結證述：跟店長即被告黃慧君應徵，去應徵時店內
    就有擺設該等機臺，被告有說客人來要兌換代幣，以10元兌
    換1個代幣，代幣就放在店內的抽屜，將兌換代幣投入遊戲
    機臺，若客人押中可以一直累計分數，若客人不想玩了，伊
    等會看機臺累計分數，如果累計到一定的分數，客人可以兌
    換錢，也可以兌換商品，但大部分客人都是兌換錢，兌換代
    幣、遊戲機臺把玩方式、兌換現金等都是被告告知伊的，伊
    去上班後第4天講的，前3天是實習等語（見偵字第3547號卷
    第49、50、77頁），及於本院審理行交互詰問時結證稱：在
    「幸運星便利商店」上班時，店裡有擺設賭博性電子遊戲機
    臺，洗分方式為看客人玩機台的結果，看機臺上面的數字，
    然後客人可以換東西，如果要換錢也可以，是店長即被告教
    伊操作機臺及幫客人洗分，那時候去應徵工作的時候，被告
    就教伊每一種機臺如何操作與洗分，被告曾經在伊幫客人洗
    分、換錢或兌換商品時在店裡，被告之前有講如果警察來臨
    檢就趕快打電話給被告，被告跟伊說「幸運星便利商店」有
    會員制度，要參加會員的人要寫基本資料，留身分證影本，
    過濾會員身分，每天兌換現金的紀錄被告到店裡面就會看一
    下，被告1天會來巡店1次，時間不一定，1個星期大約4、5
    天，不認識案外人吳冠祈，被告跟伊說如果有警察進到店裡
    面，要把所有機台的電源關掉等語綦詳（見易字第150號卷
    第93頁反面至第96頁反面），證人王將豪前揭關於被告告知
    證人王將豪「幸運星便利商店」內所擺放之電子遊戲機臺使
    用方式及客人把玩後如何兌換財物等情所為之證詞前後一致
    ，且均已具結以擔保其證言之真實性，亦在負擔偽證罪之心
    理下作證，其證詞應非虛妄，堪值採信。
(二)、被告雖以前揭情詞置辯，然證人王將豪並不認識案外人吳冠
    祈一節，已據證人王將豪證述在卷，另扣案之電子遊戲機臺
    擺放之地點係在商店一進去的右手邊明顯可見之處，業據證
    人王將豪結證屬實（見易字第150號卷第96頁反面），並有
    現場照片附卷可稽（見偵字第3547號卷第34至51頁），且本
    案警員到場臨檢時，遊戲機臺係插電使用中，並有他人把玩
    等情，亦據證人王將豪、趙毓祈、林萬能證述明確（見易字
    第150號卷第96頁，偵字第3547號卷第19至22頁），衡以被
    告巡視「幸運星便利商店」之次數頻繁，並教導證人王將豪
    如何應對員警之臨檢，及採取會員制過濾客人之身分等情觀
    之，被告非啻「幸運星便利商店」之現場管理經營者，且對
    於店內擺設賭博性電子遊戲機臺供不特定人把玩等事實知之
    甚詳，其辯解洵屬無稽，不足憑採。
(三)、此外，復有南寮派出所99年4月25日偵查報告、新竹市警察
    局第一分局扣押筆錄、扣押物品目錄表、新竹市警察局第一
    分局代保管單、證人王將豪指認被告之相片影像資料查詢結
    果、經濟部96年5月31日經商字第09602070950號函、96年5
    月28日經商字第09602067050號函、93年2月16日經商字第09
    302021020號函、89年7月10日經商字第89019254號函、89年
    4月19日經商字第89207165號函、新竹市警察局第一分局99
    年9月3日竹市警一分偵字第0990019052號函暨其所附偵查報
    告、徵人傳單、新竹市政府98年11月5日府產商字第0980210
    430號函、證人王將豪薪資袋、員工資料卡、應徵資料卡影
    本、新竹市警察局第一分局100年4月26日竹市警一分偵字第
    1000009133號函暨其所檢附之職務報告、電子遊戲場業管理
    條例第4條函釋等在卷供參（見偵字第3547卷第9、23至27、
    29、31、52、53、82、83頁，偵字第8420號卷一第156頁，
    卷二第484頁，少連偵字第83號卷二第558、584、634頁，審
    易字第47號卷第17至19頁），及如附表所示之賭博性電子遊
    戲機臺9臺（含IC板9片）、機台內之代幣20枚及賭資10元硬
    幣44枚共440元等扣案可資佐憑。綜核上情，本案事證明確
    ，被告上開違反電子遊戲場業管理條例、賭博等犯行均堪以
    認定，應予依法論科。
二、論罪科刑：
(一)、按電子遊戲場業管理條例所謂電子遊戲場業，依該條例第3
    條規定，係指設置電子遊戲機供不特定人益智娛樂之營利事
    業。僅須設置電子遊戲機供人娛樂以營利者，即屬電子遊戲
    場業管理條例所指之電子遊戲場業，其規模如何則非所問，
    再者，依該條例第16條之規定，非電子遊戲場業之其他營利
    事業，不得就其營業場所，供他人設置電子遊戲機營業，如
    違反該條規定，依第28條規定處行為人10萬元以上50萬元以
    下罰鍰，並限期令其改善。故在非電子遊戲場業之其他營利
    事業場所設置電子遊戲機以營利者，仍屬由該條例規範之範
    疇，益徵該條例所指之電子遊戲場業並不專以設置電子遊戲
    機供人娛樂為限，在非電子遊戲場業之其他營利事業場所，
    附帶擺設電子遊戲機供人娛樂者，仍屬該條例第3條所指之
    「設置電子遊戲機供不特定人益智娛樂之營利事業」，依該
    條例第15條之規定，仍應領有電子遊戲場業營業級別證，始
    得營業。又按所謂電子遊戲場「業」，指「業務」而言。刑
    法上所謂業務，係以事實上執行業務者為標準，指以反覆同
    種類之行為為目的之社會的活動而言；執行此項業務，縱令
    欠缺形式上之條件，仍無礙於業務之性質。因此不論該事業
    是否「專營」電子遊戲場業，亦不問經營是否需達「一定之
    規模」，即使於原本所營事業外，兼營電子遊戲場業，或所
    經營之電子遊戲場不具相當之規模，亦無礙於電子遊戲場業
    管理條例相關規定之適用（最高法院90年台非字第276號判
    例意旨參照）。經查：被告黃慧君在其所實際經營管理之「
    幸運星便利商店」內擺設電子遊戲機臺，供不特定人把玩，
    並僱用另案被告王將豪從事兌換代幣、洗分、兌換財物等工
    作，揆諸前揭說明，自有電子遊戲場業管理條例相關規定之
    適用，合先敘明。核被告黃慧君所為，係違反電子遊戲場業
    管理條例第15條之規定，應依同條例第22條之規定處罰，及
    刑法第266條第1項前段之在公眾得出入之場所賭博財物罪。
(二)、共犯：
    被告與另案被告王將豪等2人就上開犯行，有犯意之聯絡及
    行為之分擔，皆為共同正犯。
(三)、集合犯之包括一罪：
    按刑事法若干犯罪行為態樣，本質上原具有反覆、延續實行
    之特徵，立法時既予特別歸類，定為犯罪構成要件之行為要
    素，則行為人基於概括之犯意，在密切接近之一定時、地持
    續實行之複次行為，倘依社會通念，於客觀上認為符合一個
    反覆、延續性之行為觀念者，於刑法評價上，即應僅成立一
    罪；學理上所稱「集合犯」之職業性、營業性或收集性等具
    有重複特質之犯罪均屬之，例如經營、從事業務、收集、販
    賣、製造、散布等行為概念者是（最高法院95年度台上字第
    1079號判決參照）。被告自99年3月間某日起至同年4月25日
    為警查獲時止，在「幸運星便利商店」內經營電子遊戲場業
    之行為，係持續進行，其經營行為，具有反覆、延續實行之
    特徵，從而在行為概念上，應評價認係集合犯，為包括一罪
    。
(四)、想像競合犯：
    被告係以一營業行為，同時擺設賭博性電子遊戲機臺與賭客
    對賭及經營電子遊戲場業，觸犯構成要件不相同之罪名，其
    所犯違反電子遊戲場業管理條例及賭博等犯行，為想像競合
    犯，應從一重之違反電子遊戲場業管理條例第15條、第22條
    之罪處斷。
(五)、量刑：
    爰審酌被告無視法令之禁止，未依規定領有電子遊戲場業營
    業級別證，即在其所實際經營管理之便利商店內擺設賭博性
    電子機臺，擅自非法經營電子遊戲場業，且僱用另案被告王
    將豪擔任店員共同營利，妨害主管機關對於電子遊戲場業之
    管理，並有礙於社會安寧之維護，又該等賭博性電子遊戲機
    臺具有射悻性質，亦助長投機之風氣，實屬不該，犯後猶飾
    詞卸責、否認犯行，態度不佳，浪費司法資源至鉅，難認其
    有悔意，本不宜寬貸，惟念及其年紀甚輕，僅20餘歲，因欠
    缺法律常識致罹刑章，經營時間僅月餘，造成之損害尚屬有
    限，並兼衡其學歷為高中畢業，目前無業，猶須扶養年僅1
    歲之幼子，經濟狀況不佳等智識程度、犯罪手段等一切情狀
    ，量處如主文所示之刑，並諭知易科罰金之折算標準，以示
    懲儆。
(六)、沒收：
    扣案如附表所示之電子遊戲機臺9臺（含IC板9片）、代幣20
    枚及現金10元硬幣共44枚，分別係當場賭博之器具及在賭檯
    處之財物，應依刑法第266條第2項之規定，不問屬於犯人與
    否，均宣告沒收之。
貳、不另為無罪之諭知：
一、公訴意旨另以：被告黃慧君自99年3月間某日起，在「幸運
    星便利商店」擺設如附表所示之電子遊戲機臺，供不特人把
    玩之行為，亦涉犯刑法第268條之意圖營利供給賭博場所及
    意圖營利聚眾賭博罪嫌。惟按犯罪事實應依證據認定之，無
    證據不得認定其犯罪事實；又不能證明被告犯罪或其行為不
    罰者，應諭知無罪之判決，刑事訴訟法第154條第2項、第30
    1條第1項分別定有明文。經查：
(一)、按刑法第268條之意圖營利供給賭博場所或聚眾賭博罪，係
    對「提供賭博場所供人賭博、聚集眾人為賭」藉以營利等賭
    博媒介行為所設之處罰規定。如係參與賭博財物之行為，因
    其賭博場所之不同，及行為人是否有以賭博為常業之情形不
    同，其非難性各異，法律則依據其賭博行為之態樣，分別在
    社會秩序維護法第84條、刑法第266條（普通賭博罪），對
    參與賭博財物之行為人設有行政罰或刑罰等不同之處罰規定
    。易言之，刑法第268條所規定之意圖營利供給賭博場所或
    聚眾賭博罪，行為人所圖得之利益，即係「提供賭博場所或
    聚眾賭博」之直接對價，其利益之圖得，具有「必然性」。
    至於賭博之財物輸贏，繫於射倖性質，並非刑法第268條所
    規定之「意圖營利」，尚難以參與賭博之行為人，主觀上有
    參與賭博贏取財物之意圖，客觀上並有提供場所供賭博財物
    或聚眾賭博之行為，即認其行為已該當於刑法第268條之意
    圖營利供給賭博場所或聚眾賭博之犯罪構成要件。又所謂營
    利意圖者，固不以客觀上實際獲得利益為必要，但必以行為
    人主觀上有以提供賭博場所或聚眾賭博而獲取必然性利益之
    意欲始足以構成（最高法院97年度台非字第358號判決可資
    參照）。再者，賭博本質上所具有之射倖性，係指以偶然事
    實之成就與否而決定輸贏，此種偶然事實的出現在機率上固
    然有高有低，惟其事實之出現仍屬於發生與否不確定，自與
    所謂必然性有所不同，刑法第268條之營利意圖即指行為人
    希圖藉由提供場所等行為抽取一定利益之主觀上意欲，以具
    有必然性為要，並非一切欲藉由上開高機率之行為以獲利之
    意圖，固然具體情況中，行為人之行為可能同時該當第266
    條與第268條之罪，然必須加入賭局者於供給場所或聚集眾
    人時，同時具有上開營利之意圖，方有同時構成3罪之可能
    。
(二)、查被告黃慧君雖係利用電子遊戲機具不確定之輸贏機率，與
    賭客賭博財物，並以該電子遊戲機具出現之偶然事實決定勝
    負，雖電子遊戲機具，可經由IC板程式設計，使經營者得勝
    之或然率較高，然仍具賭博射倖性之特質，經營者於當下與
    賭客對賭時仍有輸錢之可能（即經營者與人對賭當時並非一
    定有利可圖），自難因長久機率累積之結果，該電子遊戲機
    具必然贏錢，即認被告應構成刑法第268條之罪責，且遍觀
    全案卷，既無證據證明被告有以抽頭或變相以收取清潔費、
    茶水費等名目牟利，是被告黃慧君之行為，核與刑法第268
    條之意圖營利供給賭博場所及聚眾賭博罪構成要件有間（臺
    灣高等法院暨所屬法院因應新修正刑法施行座談會第54號提
    案結論，暨臺灣高等法院100年度上易字第694號判決意旨參
    照）。上開部分原應由本院為被告無罪之諭知，惟因公訴人
    認此部分與上開被告有罪部分有想像競合犯之裁判上一罪關
    係，爰不另為無罪之諭知，附此敘明之。
、移送併辦部分應予退併：
(一)、台灣新竹地方法院檢察署99年度偵字第9623號併辦意旨另以
    ：被告黃慧君自99年3月間某日起，在址設新竹市○區○○
    路3段437號之「幸運星便利商店」擔任店長，負責該店之經
    營，詎其明知該店未依電子遊戲場業管理條例之規定辦理營
    利事業登記，竟基於違反電子遊戲場業管理條例與供不特定
    人在公眾得出入之場所賭博財物之犯意，自不詳時間起，在
    上開公眾得出入之商店內，擺設「金吉祥（彈珠）」1臺、
    「金如意（彈珠）」1臺、「神秘的魔法石（彈珠）」1臺、
    「幸運滿貫（麻將）」1臺、「水果盤」1臺、「野蠻遊戲」
    1臺等電子遊戲機，供不特定之顧客把玩，並自同年5月間某
    日起，僱用亦具有犯意聯絡之另案被告黃雅雯（由檢察官為
    緩起訴處分確定）擔任店員，由顧客持現金向在櫃檯之另案
    被告黃雅雯兌換代幣，再以代幣押注上開電子遊戲機，如押
    注押中得分，可按積分依比例向另案被告黃雅雯兌換現金或
    等值商品，如未押中得分，賭資則歸店家所有，以此方式共
    同從事電子遊戲場業之經營並賭博財物。嗣於99年12月13日
    凌晨1時15分許，為警在上址查獲，並扣得上開電子遊戲機6
    臺（含IC板6塊）及機臺內之代幣1枚，因認被告另有違反電
    子遊戲場業管理條例第15條、第22條規定之行為，並犯刑法
    第266條第1項前段之在公眾得出入之場所賭博財物罪嫌等語
    。
(二)、訊據被告黃慧君堅詞否認涉有前揭犯行，辯稱：99年4月26
    日警察查扣「幸運星便利商店」內之電子遊戲機、IC板後，
    伊就沒有擔任店長了，伊只知道另案被告黃雅雯在99年5月
    間有去「幸運星便利商店」上班，伊沒有僱用另案被告黃雅
    雯，不知道是何人僱用另案被告黃雅雯，不知道員警99年12
    月13日查扣之電子遊戲機是何時擺的等語。
(三)、按集合犯又稱「法定接續犯」，係指立法者所制定之犯罪構
    成要件中，本即預定有數個同種類行為將反覆實行之犯罪而
    言。所謂集合犯，係指立法者所制定之犯罪構成要件中，本
    就預定有數個同種類之行為將反覆實行之犯罪而言。又刑法
    於94年2月2日修正公布，刪除連續犯及含連續性質之常業犯
    等相關規定，自95年7月1日施行。依刑法第56條修正理由之
    說明：「對繼續犯同一罪名之罪者，均適用連續犯之規定論
    處，不無鼓勵犯罪之嫌，亦使國家刑罰權之行使發生不合理
    之現象。基於連續犯原為數罪之本質及刑罰公平原則之考量
    ，爰刪除有關連續犯之規定。」，即係將本應各自獨立評價
    之數罪，回歸本來就應賦予複數法律效果之原貌。而從最高
    法院96年度第9次刑事庭會議決議及最高法院99年度第5次刑
    事庭會議決議(一)，先後否定原部分最高法院判決認為施用毒
    品或賄選罪可成立集合犯之見解，尤其從最高法院99年度第
    5次刑事會議決議(一)所採甲說之理由，亦可見最高法院已逐
    步嚴格解釋「集合犯」之範圍。再者，縱認為仍應維持電子
    遊戲場業管理條例第22條規定之罪係屬集合犯之見解，依最
    高法院近日之實例，亦認為：集合犯之行為人於實行犯罪之
    初，主觀上縱有持續多次實行犯罪之概括決意，然於遭司法
    警察（官）、檢察事務官或檢察官查獲之際，其主觀上之概
    括決意與客觀上之集合行為，皆因遭查獲而中斷。縱依事後
    之客觀情況，行為人仍得以再度實行犯罪，亦與查獲前之犯
    罪行為間，已難謂係出於同一之概括決意。且犯行既已遭查
    獲，依社會通念，亦期其因此將自我檢束而不再犯，乃竟重
    蹈前非，自難以認應評價為一罪係屬適當。即其包括一罪之
    犯行至被查獲時終止，如經司法機關為相關之處置後，猶再
    犯罪，則主觀上顯係另行起意，客觀上其受一次評價之事由
    亦已消滅，自不得再以集合犯論（最高法院96年度臺上字第
    4432號、97年度臺上字第4801號、98年度臺上字第4111號、
    99年度臺上字第6257號判決意旨參照）。
(四)、經查：
１、證人即另案被告黃雅雯固於警詢及檢察官初訊時供述：99年
    5月至8月任職在「幸運星便利商店」，11月再回來上班，從
    開始上班的時候就已經有擺放陳列電子遊戲機，應該是老闆
    即被告擺放陳列的，被告只有說顧店的時候要顧機臺，被告
    每個月10日會過來店內給伊薪水等語（見偵字第9623號卷第
    8頁反面、第9、35頁），惟嗣後於偵查中則改稱：伊以為被
    告發薪水就是老闆，被告是伊工作地點的店長，被告在99年
    10月底就離職了，被告離職後又有1個王大哥將機臺擺上去
    ，是王大哥要伊顧機臺，被告沒有要伊顧機臺等語（見偵字
    第9623號卷第84、85頁），是證人對於被告究有無擺放電子
    遊戲機臺並僱用證人等於案情有重要關係事項所為之證詞前
    後已有矛盾，尚難作為對被告不利之認定。
２、又參諸證人王將豪於本院審理時結證稱：99年4月25日警察
    到「幸運星便利商店」臨檢時，隔天就把店裡面所有的電子
    遊戲機、IC板扣走等語（見易字第150號卷第95頁反面），
    及另案被告黃雅雯並於另案偵查中供述：「幸運星便利商店
    」大約在99年10月26、27日左右被警察查獲，當時警察已經
    把店內所有的機臺都扣走，99年12月13日被查扣的6個機臺
    是後來再擺上來的等語互核以觀（見偵字第9623號卷第36頁
    ），並佐以址設新竹市○○路○段347號之「幸運星便利商店
    」於本案查獲後之99年10月26日晚上10時28分許，再次為警
    查獲店內擺設賭博性電子遊戲機臺予以扣案，此有臺灣新竹
    地方法院檢察署檢察官99年度偵字第6800、7135、7699、84
    20、8422、8423、8425、9253、少連偵字第76、80、83號起
    訴書1份存卷可查（見易字第150號卷第10至19頁），是警員
    既已於99年4月25日查獲被告非法經營電子遊戲場業之事實
    並將機具扣案作為證物，嗣後被告縱有復行非法營業及賭博
    之行為，因其主觀上之概括決意與客觀上之集合行為，均因
    遭查獲而中斷，即難認屬集合犯，而有法律上之包括一罪關
    係，本院即無從併予審理，應退由檢察官另行處理，併予說
    明。
據上論斷，應依刑事訴訟法第299條第1項前段，電子遊戲場業管
理條例第15條、第22條，刑法第11條前段、第28條、第266條第1
項前段、第55條前段、第41條第1項前段、第266條第2項，判決
如主文。
本案經檢察官黃柏翔到庭執行職務。
中    華    民    國   100    年    11    月    30    日
                  刑事第六庭    法  官  蔡欣怡
如不服本判決應於收受判決後10日內向本院提出上訴書狀，並應
敘述具體理由。其未敘述上訴理由者，應於上訴期間屆滿後20日
內向本院補提理由書(均須按他造當事人之人數附繕本)「切勿逕
送上級法院」。
以上正本證明與原本無異。
中    華    民    國   100    年    11    月    30    日
                                書記官  廖宜君
附錄本案論罪科刑法條全文：
電子遊戲場業管理條例第15條
未依本條例規定領有電子遊戲場業營業級別證者，不得經營電子
遊戲場業。
電子遊戲場業管理條例第22條
違反第十五條規定者，處行為人一年以下有期徒刑、拘役或科或
併科新台幣五十萬元以上二百五十萬元以下罰金。
刑法第266條
在公共場所或公眾得出入之場所賭博財物者，處一千元以下罰金
。但以供人暫時娛樂之物為賭者，不在此限。
附表：
┌──┬─────────────────┬──┐
│編號│           扣案物品名稱           │數量│
├──┼─────────────────┼──┤
│ 1  │大精彩（麻將）（各含IC板1片）     │2臺 │
├──┼─────────────────┼──┤
│ 2  │神秘的魔法石（彈珠）（含IC板1片） │1臺 │
├──┼─────────────────┼──┤
│ 3  │金吉祥（彈珠）（各含IC板1片）     │2臺 │
├──┼─────────────────┼──┤
│ 4  │PP豬（跑馬）（含IC板1片）         │1臺 │
├──┼─────────────────┼──┤
│ 5  │野蠻遊戲（小瑪莉）（含IC板1片）   │1臺 │
├──┼─────────────────┼──┤
│ 6  │KK星（小瑪莉）（含IC板1片）       │1臺 │
├──┼─────────────────┼──┤
│ 7  │PP豬（水果盤）（含IC板1片）       │1臺 │
└──┴─────────────────┴──┘